臺北高等行政法院裁定  
110年度交上字第333號
上  訴  人  簡瑞盛                                   
被上 訴 人  桃園市政府交通事件裁決處
代  表  人  張丞邦              
上列當事人間因交通裁決事件，上訴人對於中華民國110年9月3
日臺灣桃園地方法院110年度交字第305號行政訴訟判決，提起上
訴，本院裁定如下：
　　主  文
上訴駁回。
上訴審訴訟費用新臺幣柒佰伍拾元由上訴人負擔。
　　理  由
一、按對於交通裁決事件之判決提起上訴，非以其違背法令為理
    由，不得為之，行政訴訟法第237條之9第2項準用第235條第
    2項規定甚明。又依同法第237條之9第2項準用第236條之2第
    3項、第243條第1項規定，判決不適用法規或適用不當者，
    為違背法令；而判決有第243條第2項所列各款情形之一者，
    為當然違背法令。
二、是當事人對於地方法院交通裁決事件之判決上訴，如依行政
    訴訟法第237條之9第2項準用第236條之2第3項、第243條第1
    項規定，以判決有不適用法規或適用不當為理由時，其上訴
    狀或理由書應表明原判決所違背之法令及其具體內容；若係
    成文法以外之法則，應揭示該法則之旨趣，倘為司法院解釋
    ，則為揭示該解釋之字號或其內容。如以行政訴訟法第237
    條之9第2項準用第236條之2第3項、第243條第2項所列各款
    情形為理由時，其上訴狀或理由書，應揭示合於該條項各款
    之事實。上訴狀或理由書如未依此項方法表明者，即難認為
    已對交通裁決事件之判決之違背法令有具體之指摘，其上訴
    自難認為合法。　　
三、上訴人於民國110年2月2日23時19分許，駕駛車號000-0000
    號營業大貨車，裝載貨物行經國道5號高速公路南向指標29.
    7公里頭城地磅站，因未依標誌、號誌指示過磅，經內政部
    警政署國道公路警察局第九公路警察大隊(下稱舉發機關)員
    警攔停，並當場以掌電字第ZOTA80273號舉發違反道路交通
    管理事件通知單舉發上訴人有「汽車裝載貨物行經設有地磅
    處所5公里內路段未依標誌指示過磅」之違規事實。上訴人
    向被上訴人提出陳述，經舉發機關查復被上訴人違規屬實，
    被上訴人乃依道路交通管理處罰條例第29條之2第4項、第63
    條第1項等規定，以110年6月29日桃交裁罰字第58-ZOTA8027
    3號違反道路交通管理事件裁決書(下稱原處分)，處上訴人
    罰鍰新臺幣9萬元，並記違規點數2點。上訴人不服原處分，
    訴請撤銷，經臺灣桃園地方法院以110年9月3日110年度交字
    第305號行政訴訟判決駁回(下稱原判決)。上訴人不服，提
    起本件上訴，主張略以：違規當天上訴人行駛中山高汐止地
    磅處有進行過磅，並未超載，至基隆行駛濱海公路至宜蘭，
    期間抓的出來，且所載是屈臣氏的物品，從大園倉庫直配宜
    蘭門市，不可能中途再接貨上車，其不服的不是要完全免罰
    ，109年7月才考到職業大貨車駕駛執照，一再強調沒開大貨
    車的經驗，上訴人是臨時工，受僱於人，開的是公司車，行
    駛路線是依雇主指示，沒人告知在頭城有地磅站要過磅，為
    何要處罰駕駛人，而不是罰公司行號，雇主都沒連帶責任，
    真正賺錢的沒事，其卻要負全責，上訴人賺的是賣命錢，要
    照顧母親及妻小，無法負擔沈重的罰鍰等語。核其上訴意旨
    ，並未具體說明原判決違背法令之理由。其所為上開爭執，
    無非係以其一己之主觀見解，重述前已提出，且為原判決指
    駁不可採之主張，復執陳詞再為指摘，而非具體表明合於不
    適用法規、適用法規不當、或行政訴訟法第243條第2項所列
    各款之事實，難認對原判決之如何違背法令已有具體之指摘
    。依前開規定及說明，應認其上訴為不合法，應予駁回。
四、結論：本件上訴為不合法。依行政訴訟法第237條之8第1項
    、第237條之9第2項、第236條之2第3項、第249條第1項前段
    、第104條，民事訴訟法第95條、第78條，裁定如主文。
中　　華　　民　　國　　111 　年　　11　　月　　30　　日
                      臺北高等行政法院第四庭
                                審判長法  官  蘇嫊娟
                                      法  官  魏式瑜
                                      法  官  劉正偉
上為正本係照原本作成。
不得抗告。
中　　華　　民　　國　　111 　年　　11　　月　　30　　日
                                      書記官　鄭聚恩